# 收购房地产项目公司的合并报表问题

提问人：flamehaze34 时间：2021-12-01 00:19:57
陈版主，您好！
现想咨询您一个收购房地产项目公司的合并报表问题。如果被收购的项目公司在收购时点账面上的开发产品已经竣备完工，大部分都已经签订了销售合同的话，只剩下少量的存量房。其实整个项目来看，将来结转的收入和成本已经定下来了，那母公司是否还有可变回报？是否应该将这个项目公司合并进来？
另外，如果这个被判断为一个购买资产而不是业务合并，那是否还需要编制合并财务报表？因为购买资产的话，母公司账面是增加了长期股权投资而不是存货，理论上应该只有合并财务报表才会体现存货？
谢谢！

回答人：chenyiwei
1 、“被收购的项目公司在收购时点账面上的开发产品已经竣备完工，大部分都已经签订了销售合同的话，只剩下少量的存量房”：这种情况下收购的目的是什么？还有哪些重大的决策需要作出？（可变回报总是有的，主要考虑还是决策权的大小空间问题）
2 、如果对该公司具有控制权的，则纳入合并报表范围，这与被收购方是否构成“业务”无关？

提问人：flamehaze34 时间：2021-12-23 09:44:35
谢谢陈版主！
请教一下，感觉业务合并的判断有点困难。
公司在 2021 年 9 月收购了一个项目公司，项目公司目前的资产有一个地块和相关的工程预付款，这个工程预付款是因为 2021 年 5 月签了总包合同需要支付的，当前土地只是初步动工，公司也没有规划好这个物业的具体用途是什么。
公司有的同事判断这个是一个业务，因为投入是有的，就是地块和工程总包方，加工处理过程是实质性的，因为引入了工程发包方，签合同了，不能随时被换掉的，而这个工程总包方可以在土地上施工最终形成物业，因此，公司认为已经存在了投入和实质性的加工处理过程，这个收购交易是一个业务。
但是有同事认为这个只是一个资产，因为土地加上预付工程款是一个单独可识别的资产，用了集中度测试是可以通过的。加上同事认为虽然有工程总包方，但是这个总包施工后并未实际产出，即产生收入。
那感觉这两个就矛盾了，请您帮忙指点一下。

回答人：chenyiwei
房地产开发项目公司不构成业务，按“单一资产实体”可通过集中度测试。

提问人：flamehaze34 时间：2021-12-23 21:40:59
再次求助！
如果项目公司目前只有一个土地，已经签订了工程总包合同并已预付工程款（不可随时终止），但管理层尚未确定最终用途。工程总包合同是否会被认定一个实质性的加工处理过程，从而判断这个交易为业务?
谢谢!

回答人：chenyiwei
不会被认定为业务。